臺灣高等法院高雄分院民事裁定　　　　　　96年度抗字第64號
抗　告　人　甲○○
　　　　　　吳天鑒
　　　　　　鄭朝佐
　　　　　　陳麗華
　　　　　　洪福成
　　　　　　洪玉花
　　　　　　吳鳳瀅原名吳月瓊.
　　　　　　王貴雄
　　　　　　鄭水浮
　　　　　　吳華在
　　　　　　吳天琳
　　　　　　鄭田交
　　　　　　林洪寶鳳
　　　　　　李順己
　　　　　　伍文成
　　　　　　蔡清萍
相　對　人　明傑營造有限公司
法定代理人　乙○○
上列抗告人與相對人間給付工資等聲請確定訴訟費用額事件，抗
告人對於民國96年2 月8 日臺灣澎湖地方法院民國96年度聲字第
1 號裁定提起抗告，本院裁定如下：
    主  文
原裁定廢棄。
相對人應負擔之訴訟費用確定為新臺幣伍萬柒仟參佰柒拾玖元，
及自原裁定送達相對人之翌日起至清償日止，按週年利率百分之
五計算之利息。
抗告費用新臺幣壹仟元由相對人負擔。
    理  由
一、本件確定訴訟費用額事件，對於相對人言，屬必須合一確定
    之事件，故甲○○抗告效力及於未提起抗告之吳天鑒以次15
    人，自應將其等列為共同抗告人，合先敘明。
二、抗告意旨略以：原審雖據抗告人及共同訴訟人等聲請確定相
    對人應負擔之訴訟費用額，然卻將共同訴訟人林銘常、吳進
    義之歷審裁判費予以剔除，惟其等部分既均已如數繳納裁判
    費，如果予以剔除，則該部分勢必由抗告人負擔，顯有不合
    ，自應廢棄原裁定，另為適法裁定等語。
二、按法院未於訴訟費用之裁判確定其費用額者，第一審受訴法
    院於該裁判有執行力後，應依聲請以裁定確定之，民事訴訟
    法第91條第1 項定有明文。次查抗告人所提原審法院89年度
    訴字第34號民事事件經判決抗告人敗訴後，抗告人不服提起
    上訴，雖經本院90年度勞上字第14號判決上訴駁回，惟因抗
    告人提起第三審上訴，經第三審法院發回本院更審，終經本
    院93年度勞上更（一）字第1 號判決抗告人等部分勝訴，並
    諭知第一、二審及發回前第三審訴訟費用，由被上訴人負擔
    二分之一，餘由原上訴人即本件抗告人甲○○負擔。又林銘
    常及吳進義於前開發回本院更審程序中各自聲明撤回上訴，
    並該事件第三審律師酬金，已經最高法96年度台聲字第218
    號裁定核定為新台幣4 萬元等情，復經本院調閱各該卷宗審
    認無誤。
三、次按第466 條之3 第1 項之酬金為訴訟費用之一部，民事訴
    訟法第77條之25第2 項定有明文。又原告撤回其訴者，訴訟
    費用由原告負擔，且該規定於上訴人撤回上訴者，準用之，
    同法第83條明定。抗告人雖以前詞抗辯，然林銘常及吳進義
    二人既於第二審撤回上訴，則各該部分之第二審及發回前之
    第三審裁判費，自應由其等負擔，而不得再列為本件之訴訟
    費用甚明，此部分抗辯即非可信。惟撤回上訴尚與撤回起訴
    不同，原審將林銘常及吳進義於第一審所繳之裁判費一併剔
    除，且未及將第三審律師酬金計入訴訟費用額，均有未洽，
    抗告意旨指摘原裁定不當，求為廢棄為有理由，自應由本院
    廢棄原裁定，並依後列計算書所示，確定相對人應負擔之訴
    訟費用額如主文第2 項。
四、據上論斷，本件抗告為有理由，爰裁定如主文。
中　　華　　民　　國　　96　　年　　5 　　月　　25　　日
                            民事第五庭
                                審判長法官    蔡明宛
                                法      官    曾錦昌
                                法      官    黃國川
以上正本證明與原本無異。
本件不得再抗告。
中　　華　　民　　國　　96　　年　　5 　　月　　25　　日
                                書  記  官    鄭翠芬
計算書：
┌─────────┬────────┬───────────────┐
│項              目│金  額（新臺幣）│備                          註│
├─────────┼────────┼───────────────┤
│第一審裁判費      │21342元         │林銘常、吳進義撤回第二審之上訴│
│                  │                │，而非撤回起訴，故不應扣除於第│
│                  │                │一審該部分之裁判費9220元      │
├─────────┼────────┼───────────────┤
│第一審送達郵費    │2050元          │                              │
├─────────┼────────┼───────────────┤
│第二審裁判費      │18270 元        │林銘常二人撤回上訴，第二審裁判│
│                  │（00000-00000） │費自行負擔，應予扣除          │
├─────────┼────────┼───────────────┤
│第二審補繳裁判費  │13710元         │                              │
├─────────┼────────┼───────────────┤
│第二審送達郵費    │1205元          │1031元附存90年勞上字第14號卷郵│
│                  │（0000-0000）   │票袋內，應發還予抗告人        │
├─────────┼────────┼───────────────┤
│發回前第三審裁判費│18180 元        │理由同第二審裁判費            │
│                  │（00000-00000） │                              │
├─────────┼────────┼───────────────┤
│第三審律師費用    │40000元         │最高法院96年台聲字第218 號裁定│
├─────────┼────────┼───────────────┤
│合              計│114757元        │由抗告人及相對人各負擔二分之一│
├─────────┼────────┼───────────────┤
│相對人應負擔之訴訟│57379元         │四捨五入                      │
│費用本數          │                │                              │
└─────────┴────────┴───────────────┘
